# 合并报表的问题，请指导~

提问人：yuganglyg 时间：2013-01-08 12:31:40
母公司为控股子公司提供设备修理业务，且开据发票，母公司确认修理收入，子公司确认在建工程，请问并表时的抵消分录如何编制。 母公司为子公司提供代垫工程款，子公司偿还时，根据协议，除了偿还本金以外，还向母公司偿还利息（利息是根据银行同期一年期贷款利率计算），该利息子公司确认在在建工程中，尚未转资产，母公司已开具利息收入的发票，并确认其他业务收入，请问并表时的抵消分录如何编制。

回答人：chenyiwei
回复 yuganglyg 的帖子
第一个问题：首先需确定修理费是否可以资本化（包括在子公司个别报表层面以及合并报表层面）。假设资本化计入在建工程是合适的，则抵销分录应为：借营业收入，贷营业成本，贷在建工程。同时抵销内部往来影响。
第二个问题：需把子公司个别报表层面的资本化利息与母公司的其他业务收入相抵销。母公司为该笔利息收入缴纳的营业税在合并报表层面应从“营业税金及附加”调整到管理费用。然后站在合并报表层面，重新考虑子公司的资本支出与集团对外借款之间是否存在关联，据此考虑合并报表层面能否按照集团对外融资成本将部分利息予以资本化。